【裁判字號】    92,訴,1227
【裁判日期】    921008
【裁判案由】    毒品危害防制條例
【裁判全文】
臺灣桃園地方法院刑事判決                        九十二年度訴字第一二二七號
    公  訴  人  臺灣桃園地方法院檢察署檢察官
    被      告  甲○○
右列被告因違反毒品危害防制條例案件，經檢察官提起公訴（九十二年度毒偵緝字第
二三０號、九十二年度毒偵字第一五四二號），經本院裁定改依簡式審判程序，判決
如左：
    主  文
甲○○連續施用第一級毒品，累犯，處有期徒刑拾月，扣案之第一級毒品海洛因貳包
（驗後淨重共計零點壹捌公克）沒收銷燬之。
    事  實
一、甲○○前曾於民國八十六年間因違反麻醉藥品管理條例案件，經本院於八十六年
    八月七日以八十六年易字第三三七七號判決判處有期徒刑十月，同年十一月十日
    確定，於八十八年二月二十六日執行完畢。又於八十九年間因施用第二級毒品案
    件，經依本院八十九年度毒聲字第二五九二號裁定送觀察、勒戒後，認有繼續施
    用毒品之傾向，再經本院以八十九年度毒聲字第三０八七號裁定令入戒治處所施
    以強制戒治，而於九十年五月五日交付保護管束期滿，由臺灣桃園地方法院檢察
    署檢察官於九十年六月十三日以九十年度戒偵字第五三八號為不起訴處分確定。
    詎甲○○仍不思戒除毒癮，又基於施用第一級毒品海洛因之概括犯意，自九十一
    年十月一日至九十二年三月底某日止，連續在其桃園縣中壢市馬祖新村八十五號
    之住處，以針筒注射之方式施用第一級毒品海洛因多次。嗣經警先於九十一年十
    月三日十八時三十分許，在桃園縣中壢市○○路○段二六二巷口前查獲，並扣得
    第一級毒品海洛因二包（驗餘淨重共計０．一八公克）；又於九十二年三月三十
    一日經桃園縣政府警察局中壢分局通知採尿送驗而查獲。甲○○並經本院以九十
    一年度毒聲字第三四五二號裁定令入戒治處所，施以強制戒治。
二、案經桃園縣政府警察局中壢分局報告臺灣桃園地方法院檢察署檢察官偵查起訴。
    理  由
一、右揭事實，業據被告甲○○於本院審理時坦承不諱，且其於九十一年十月三日及
    九十二年三月三十一日為警查獲時所採尿液經送檢驗結果，確均呈嗎啡陽性反應
    ，有桃園縣衛生局不法藥物尿液檢定書及昭信科技顧問有限公司出具之濫用藥物
    陽性檢體檢驗報告各一紙在卷可稽。又被告所有供施用之第一級毒品海洛因二包
    （驗後淨重共計０．一八公克），亦經檢驗其成分確定，有法務部調查局九十一
    年十月二十三日調科壹字第０八０００五七七五號鑑定通知書一紙在卷可按，再
    佐以海洛因一經沾染本即有反覆施用之慣常特性，堪認被告前揭自白與事實相符
    。而被告前因施用毒品案件，經依本院八十九年度毒聲字第二五九二號裁定送觀
    察、勒戒後，認有繼續施用毒品之傾向，再經本院以八十九年度毒聲字第三０八
    七號裁定令入戒治處所施以強制戒治，於九十年五月五日交付保護管束期滿，由
    臺灣桃園地方法院檢察署檢察官於九十年六月十三日以九十年度戒偵字第五三八
    號為不起訴處分確定等節，則有上開不起訴處分書、臺灣高等法院被告全國前案
    紀錄表及臺灣桃園地方法院檢察署刑案資料查註紀錄表各一份在卷可佐，其於強
    制戒治期滿後五年內再犯本案施用第一級毒品海洛因之罪，事證明確，被告犯行
    洵堪認定，應予依法論科。
二、查海洛因係毒品危害防制條例第二條第二項第一款所稱之第一級毒品，核被告甲
    ○○施用海洛因之行為，係犯該條例第十條第一項之施用第一級毒品罪。被告持
    有海洛因後，進而施用，其持有之低度行為應為施用之高度行為所吸收，不另論
    罪。被告先後二次施用第一級毒品海洛因之犯行，時間緊接，方法相同，觸犯構
    成要件相同之罪名，顯係基於概括之犯意為之，為連續犯，應依刑法第五十六條
    之規定以一罪論，並加重其刑。又被告有如事實欄所述之科刑及執行紀錄，有前
    揭臺灣桃園地方法院檢察署刑案資料查註紀錄表及臺灣高等法院被告全國前案紀
    錄表各一份在卷可按，其受有期徒刑執行完畢後，於五年之內再犯本件有期徒刑
    以上之罪，為累犯，應依刑法第四十七條之規定，遞加重其刑。爰審酌被告前因
    施用毒品案件，經觀察勒戒、強制戒治後，仍不知悔改警惕，猶繼續施用毒品，
    本不宜寬貸，惟念其犯後坦承犯行，尚知悔悟，且施用毒品乃自戕行為，及對社
    會危害性等一切情狀，量處如主文所示之刑，以資懲儆。
三、至扣案第一級毒品海洛因二包（驗餘淨重共計○．一八公克），係毒品危害防制
    條例所稱之毒品，不問屬於被告與否，應依毒品危害防制條例第十八條第一項前
    段之規定，宣告沒收銷燬之。
四、本件被告所犯係死刑、無期徒刑或最輕本刑為三年以上有期徒刑以外之罪，其於
    準備程序中就被訴事實為有罪之陳述，經本院告知簡式審判程序之旨，並聽取公
    訴人、被告之意見後，爰依刑事訴訟法第二百七十三條之一第一項規定合議裁定
    由受命法官獨任進行簡式審判程序，併此敘明。
據上論斷，應依刑事訴訟法第二百七十三條之一第一項、第二百九十九條第一項前段
，毒品危害防制條例第十條第一項、第十八條第一項前段，刑法第十一條前段、第五
十六條、第四十七條，判決如主文。
本案經檢察官崔秉君到庭執行職務。
中      華      民      國    九十二    年      十      月      八      日
                                臺灣桃園地方法院刑事第十一庭
                                    法  官    丁  俊  成
右正本證明與原本無異。
如不服本判決，應於判決送達後十日內向本院提出上訴狀( 應附繕本 )，上訴於臺灣
高等法院。
                                    書記官    簡  慧  瑛
中      華      民      國    九十二    年      十      月     十三     日
附錄本案論罪科刑依據之法條：
毒品危害防制條例第十條：
施用第一級毒品者，處六月以上五年以下有期徒刑。
施用第二級毒品者，處三年以下有期徒刑。


司法院資訊處製作；財團法人民間司法改革基金會備份。
